【裁判字號】    89,易,1458
【裁判日期】    890626
【裁判案由】    傷害
【裁判全文】
臺灣高雄地方法院刑事判決                        八十九年度易字第一四五八號
    公  訴  人  臺灣高雄地方法院檢察署檢察官
    被      告  甲○○
右列被告因傷害案件，經檢察官提起公訴 (八十八年度偵字第二七三八五號)，本院
判決如左：
    主  文
甲○○共同傷害人之身體，處有期徒刑壹年。
    事  實
一、甲○○曾因恐嚇取財、竊盜、及違反麻醉藥品管理條例案件，經法院分別裁處交
    付保護管束及留置觀察，詎不知悔改，緣丙○○曾以機車附載甲○○之女友乙○○，引發甲○○不悅，竟夥同真實姓名不詳綽號為「阿威」「更偉」「偉仔」之
    少年三人，與甲○○共四人，分乘兩輛機車，共同基於普通傷害之犯意，各持非
    其所有之球棒一支，於民國八十八年十月三日三時二十分許，至高雄縣林園鄉○○村○○○段四十五號日月星檳榔攤客廳，毆打丙○○，致丙○○受有頭部外傷
    合併右頂葉部開放性骨折、合併左側肢體癱瘓（經治療後，頭部外傷及左手已痊
    癒，左腳行走尚欠靈活）。
二、案經許偉嘉（起訴書誤載為己○○）訴由高雄地方法院檢察署檢察官偵查起訴。
    理  由
一、訊據被告甲○○固不諱言於前揭時地因不滿告訴人許嘉偉曾以機車附載其女友乙○○而夥同「阿威」「更偉」「偉仔」毆打告訴人許嘉偉，惟辯稱：伊有持球棒
    ，不知其他三人有無持球棒云云。然查，被告如何於右揭時地夥同其他三名共犯
    ，分乘二輛機車，各持球棒，毆打告訴人許嘉偉成傷等情，分據目擊證人戊○○
    、乙○○、丁○○於警訊時證述綦詳，核與告訴人丙○○之指訴情節均相符合，
    並有診斷證明書一紙附卷可稽，又據告訴人陳述其頭部外傷及左手已痊癒、惟左
    腳行走尚欠靈活等語在卷，且被告既蓄意夥同其他三名共犯向告訴人徐嘉偉尋釁
    ，豈有不知其他三名共犯有無持球棒之理，其所辯要屬避究之詞，無足採信，罪
    證明確，被告犯行堪以認定。
二、核被告所為，係犯刑法第二百七十七條第一項之罪。被告與真實姓名不詳綽號為
    「阿威」「更偉」「偉仔」之少年共同犯罪，彼此間有犯意聯絡及行為分擔，均
    為共同正犯。爰審酌被告雖僅十九歲，智慮難免欠周，易魯莽肇事，然其曾有如
    事實欄所示之犯罪紀錄，素行不良，有本院被告院內索引卡紀錄表、台灣高等法
    院被告全國前案紀錄表、台灣高雄地方法院檢察署刑案資料查註紀錄表各一份在
    卷可考，且其因細故即夥同其他共犯分持球棒毆打告訴人，致告訴人受有頭部外
    傷合併右頂葉部開放性骨折、合併左側肢體癱瘓之傷害，足見其下手之凶狠，並
    斟酌其上述犯罪後之態度等一切情狀，量處如主文所示刑，以資懲儆。被告夥同
    其餘三名共犯傷害告訴人所持之球棒，被告否認係其及其他共犯所有，供稱係其
    兄所有，且未扣案，爰不予宣告沒收。
據上論斷，應依刑事訴訟法第二百九十九條第一項前段，刑法第二十八條、第二百七
十七條第一項，罰金罰鍰提高標準條例第一條前段，判決如主文。
本案經檢察官林敏惠到庭執行職務
中    華    民    國      八十九      年      六      月    二十六    日
                                      臺灣高雄地方法院刑事庭
                                法  官    郭錦茂
右正本證明與原本無異。
如不服本判決，應於判決送達後十日內，向本院提出上訴狀。
                                書記官    賴佳慧
中    華    民    國      八十九      年      六      月    二十八     日
附錄本判決論罪法條：
刑法第二百七十七條第一項：
  傷害人之身體或健康者，處三年以下有期徒刑、拘役或科一千元以下罰金。


司法院資訊處製作；財團法人民間司法改革基金會備份。
